【裁判字號】    98,交抗,2237
【裁判日期】    980924
【裁判案由】    違反道路交通管理處罰條例
【裁判全文】
臺灣高等法院交通事件裁定            98年度交抗字第2237號
抗  告  人
即受處分人  甲○○
上列抗告人因違反道路交通管理處罰條例案件，不服臺灣桃園地
方法院，中華民國98年6月30日所為裁定（98年度交聲字第1068
號），提起抗告，本院裁定如下：
    主  文
抗告駁回。
    理  由
一、抗告意旨略以：抗告人即受處分人甲○○固於飲用酒類達不
    能安全駕駛動力交通工具之狀態，仍駕駛車牌號碼LJ-8611
    號自小客車行駛於道路上為警查獲，並測得呼氣酒精濃度達
    每公升0.69毫克。然抗告人因上開酒後駕車行為而涉犯公共
    危險案件，另經台灣桃園地方法院檢察署檢察官以98年度速
    偵字第860號為緩起訴處分，諭知緩起訴期間1年，並應向國
    庫繳納30,000元，及接受台灣桃園地方法院檢察署觀護人通
    知參加酒駕認知輔導教育講習。該緩起訴期間自98年2月4日
    起算，至99年2月4日始期滿，於此之前，刑事追訴程序尚未
    終局確定，則原處分機關遽於98年3月25日對抗告人施以罰
    緩49,500元，顯與行政罰法第26條第1項前段、第2項之規定
    有違。是以抗告人聲明異議應為有理由，爰提起抗告云云。
二、按違反道路交通管理事件統一裁罰基準及處理細則第5條規
    定，處理違反道路交通管理事件，有關文書送達之程序，依
    行政程序法之規定。又按「送達，於應受送達人之住居所、
    事務所或營業所為之；但在行政機關辦公處所或他處會晤應
    受送達人時，得於會晤處所為之。」、「於應送達處所不獲
    會晤應受送達人時，得將文書付與有辨別事理能力之同居人
    、受僱人或應送達處所之接收郵件人員。」行政程序法第72
    條第1項、第73條第1項分別定有明文。
三、經查: 本件抗告人因違反道路交通管理處罰條例案件，經原
    處分機關即交通部公路總局新竹區監理所中壢監理站，以壢
    監裁字第裁53－DB0000000號違反道路交通管理事件裁決書
    ，罰鍰新臺幣49,500元、吊扣駕駛執照12個月，並應參加道
    路交通安全講習，有該裁決書乙紙附卷可參（原法院卷第3
    頁）。上開裁決書並經抗告人於98年3月25日至原處分機關
    親自簽收，以為送達，有原處分機關送達證書影本1紙在卷
    足憑（原法院卷第13頁）。依前揭說明，本件上開裁決書業
    於98年3月25日合法送達，從而抗告人之20日異議期間，應
    自送達之翌日即98年3月26日起算至98年4月14日止。抗告人
    遲至98年4月20日始向原法院交通法庭聲明異議，有聲明異
    議狀（收狀日期之戳記為98年4月20日）附卷可稽，其異議
    期間已逾20日之法定期間，顯然不合法律上之程式，自應予
    以駁回。
四、綜上所述，原法院裁定認定抗告人已逾聲明異議期間，據以
    駁回抗告人之聲明異議，於法尚無違誤。抗告意旨指摘原裁
    定不當，為無理由，應予駁回。至於抗告意旨另稱原處分機
    關對抗告人施以罰緩49,500元部份與行政罰法第26條第1項
    前段、第2項之規定有違乙節，抗告人聲明異議在程序上既
    不合法，自無從為實體事項有無理由而為審酌，併予敘明。
五、據上論結，應依道路交通案件處理辦法第26條，刑事訴訟法
    第412條，裁定如主文。
中    華    民    國    98    年    9     月    24    日
            刑事第二十二庭審判長法  官  郭雅美
                                法  官  李麗珠
                                法  官  洪于智
以上正本證明與原本無異。
不得再抗告。
                                書記官  強梅芳
中    華    民    國    98    年    9     月    24    日


司法院資訊處製作；財團法人民間司法改革基金會備份。
